# 子公司持有的可供出融金额资产公允价值变动导致资本公积期末出现负数

提问人：linxin2010 时间：2010-07-03 15:46:55
子公司“资本公积-其他”减少并出现负数，母公司在合并报表层面权益法核算子公司其他权益变动时，“资本公积-其他”可否也为负数？（合并报表层面原本是零）

回答人：chenyiwei
回复 楼主 linxin2010 的帖子可以。合并报表中的其他综合收益包括在子公司、合营企业和联营企业的其他综合收益中所占的份额。